臺灣板橋地方法院刑事判決　　　　　　 100年度易字第2808號
公　訴　人　臺灣板橋地方法院檢察署檢察官
被　　　告　李清祥
上列被告因竊盜案件，經檢察官提起公訴（100 年度偵字第18780
、18814號），被告於本院準備程序進行中，就被訴犯罪事實為有
罪之陳述，本院告知簡式審判程序之旨，並聽取其與公訴人之意
見後，經本院裁定進行簡式審判程序審理後，判決如下：
    主  文
李清祥竊盜，累犯，處有期徒刑肆月，如易科罰金，以新臺幣壹
仟元折算壹日，扣案之鑰匙壹支，沒收；又竊盜，累犯，處有期
徒刑參月，如易科罰金，以新臺幣壹仟元折算壹日，扣案之鑰匙
壹支，沒收；又竊盜，累犯，處罰金新臺幣壹萬元，如易服勞役
，以新臺幣壹仟元折算壹日。有期徒刑部分應執行有期徒刑伍月
，如易科罰金，以新臺幣壹仟元折算壹日，扣案之鑰匙貳支，均
沒收。
    事  實
一、李清祥前有多次竊盜前科，且於民國98年間因竊盜案件，經
    本院分別以98年度簡字第8330號刑事簡易判決處有期徒刑 4
    月及拘役30日，且得易科罰金確定，及以98年度易字第3463
    號刑事判決處有期徒刑3 月及3 月，並定應執行有徒刑4 月
    ，且得易科罰金確定，上開三罪刑有期徒刑部分嗣經本院以
    99年度聲字第2022號刑事裁定定應執行有期徒刑7 月，且得
    易科罰金確定，又因竊盜案件經本院以98年度簡字第 10004
    號刑事簡易判決處有期徒刑3 月、3 月、3 月、3 月，並定
    應執行有期徒刑10月，且得易科罰金確定，嗣入監接續執行
    上開罪刑，並於100 年5 月31日因徒刑執行完畢出監。
二、詎其仍不知悔改，猶分別基於意圖為自己不法所有之犯意，
    先後為下列(一)至(三)所示之竊盜行為：
(一)、於100 年7 月4 日凌晨某時許，在新北市○○區○○街 110
    巷19弄8 號前，以自備鑰匙1 支竊取卓台明所有之車牌號碼
    P96-550 號普通重型機車1 部（價值約新臺幣〈下同〉
    5,000 元），得手後供己代步之用，嗣經卓台明於同日上午
    6 時許發現機車失竊，報警處理，迨於同年月8 日凌晨3 時
    25分許，其騎乘上開竊得機車行經新北市蘆洲區○○○路 ○
    段140 號前，因形跡可疑為警攔查而查獲，並起獲該機車（
    業由卓台明領回）及扣得其所有並供其行竊用之鑰匙1 支，
    始查知上情。
(二)、於同年月10日下午5 時30分許（起訴書誤載為「晚間6 時許
    」，茲予更正），在新北市○○區○○路2 段91巷21弄3 號
    前，以自備鑰匙竊取李興安所有之車牌號碼DSM-685 號輕型
    機車1 部（內含放置於該機車前置物籃之白色麻質手套1 雙
    ；價值約3,000 元），得手後供己代步之用。
(三)、於同年月11 日凌晨3 時40 分許，騎乘上開竊得之車牌號碼
    DSM-685 號輕型機車，行經新北市三重區○○○路315 巷 6
    弄104 號「正城工業有限公司」（下稱正城公司）前，見正
    城公司所有廢鐵條置放在門口處，無人看守，即先將機車停
    放在約50公尺外，穿戴上開機車前置物籃內李興安所有白色
    麻質手套1 雙後，下車步行至正城公司前，徒手竊取廢鐵條
    共計14公斤（價值約52元）並將廢鐵條搬運至機車上，得手
    後欲於逃離現場之際，為巡邏員警發現其形跡可疑而上前盤
    查，於有偵查犯罪職權之機關或公務員尚未知悉其本件及前
    開(二)之犯行前，主動向員警坦承本件及前開(二)之犯行而為警
    查獲，並起獲該廢鐵條（業由正城公司負責人陳泉樹領回）
    、機車、白色麻質手套1 雙（均業由李興安領回）及扣得其
    所有並供其行竊用之前開鑰匙1 支，始查知上情。
三、案經新北市政府警察局蘆洲分局、三重分局移送臺灣板橋地
    方法院檢察署檢察官偵查起訴。
    理  由
壹、程序方面：本件被告李清祥所犯係死刑、無期徒刑、最輕本
    刑3 年以上有期徒刑以外之罪，其於準備程序就前揭被訴事
    實為有罪之陳述，經法官告知簡式審判程序之旨，並聽取其
    與公訴人之意見後，本院認無不得或不宜改依簡式審判程序
    進行之處，爰依刑事訴訟法第273 條之1 第1 項、第284 條
    之1之 規定，由本院裁定本件行簡式審判程序，合先敘明。
貳、實體方面：
一、上開事實，業據被告李清祥迭於警詢、偵訊及本院訊問時自
    白不諱，核與證人即被害人卓台明、李興安、陳泉樹於警詢
    及偵查中之證述情節大致相符，且犯罪事實欄二(一)部份並有
    ：新北市政府警察局蘆洲分局搜索扣押筆錄暨扣押物品目錄
    表、車輛詳細資料報表、行車執照影本各1 份、現場照片 4
    張、贓物認領保管單1 紙；犯罪事實欄二(一)部份並有：新北
    市政府警察局三重分局搜索扣押筆錄暨扣押物品目錄表1 份
    、新北市政府警察局車輛尋獲電腦輸入單1 份、蒐證照片 8
    張，監視錄影畫面翻拍照片4 張、扣案鑰匙1 支及贓物認領
    保管單1 紙；犯罪事實欄二(三)部份並有：新北市政府警察局
    三重分局搜索扣押筆錄暨扣押物品目錄表、財團法人金融聯
    合徵信中心公司及獨資/ 合夥事業登記資訊、公司董監事及
    經理人名單各1 份、蒐證照片8 張，監視錄影畫面翻拍照片
    4 張、扣案鑰匙1 支及贓物認領保管單1 紙在卷可稽。故被
    告之自白核與事實相符，應堪予採信。是本案事證已臻明確
    ，被告犯行洵堪認定，應予依法論科
二、就事實欄二(一)、(二)、(三)所示部分，核被告所為，均係犯刑法
    第320 條第1 項之竊盜罪。又被告前開3 次竊盜犯行，犯意
    各別，行為互殊，應予分論併罰。再查，被告前於98年間因
    竊盜案件，經本院分別以98年度簡字第8330號刑事簡易判決
    處有期徒刑4 月及拘役30日，且得易科罰金確定，及以98年
    度易字第3463號刑事判決處有期徒刑3 月及3 月，並定應執
    行有徒刑4 月，且得易科罰金確定，上開三罪刑有期徒刑部
    分嗣經本院以99年度聲字第2022號刑事裁定定應執行有期徒
    刑7 月，且得易科罰金確定，又因竊盜案件經本院以98年度
    簡字第10004 號刑事簡易判決處有期徒刑3 月、3 月、3 月
    、3 月，並定應執行有期徒刑10月，且得易科罰金確定，嗣
    入監接續執行上開罪刑，並於100 年5 月31日因徒刑執行完
    畢出監出監在案，此有臺灣高等法院被告前案紀錄1 份附卷
    可參，是其於受有期徒刑執行完畢後5 年內故意再犯有期徒
    刑以上之前開3 罪，均為累犯，各應依刑法第47條第1 項之
    規定，加重其刑。另查被告所為事實欄二(二)、(三)所示之竊盜
    犯行，被告於有犯罪偵查職權之機關或公務員尚未知悉前，
    主動告知員警而接受裁判乙節，業據被告供述明確，並有臺
    北縣政府警察局三重分局職務報告1 份（詳見本院卷第38頁
    ）在卷足稽，是被告就前開事實欄二(二)、(三)所示之竊盜犯行
    符合自首要件，爰依刑法第62條前段之規定，均予減輕其刑
    ，並均依法先加後減。爰審酌被告前有多次竊盜前科，此有
    上開前案紀錄表可證，是其素行非佳，仍不知悔悟，故態復
    萌，再次不思循正途賺取所需而竊取他人財物，其犯罪之動
    機、目的實屬可議，惟前開竊得之機車及廢鐵條業均經被害
    人卓台明、李興安、陳泉樹等領回，且其犯後坦承犯行之態
    度等一切情狀，分別量處如主文所示之刑，並分別諭知易科
    罰金及易服勞役之折算標準，並就有期徒刑部分定應執行之
    刑。至扣案之鑰匙2 支，均係被告所有並供其為前開2 次竊
    盜犯行所用乙節，業據被告坦認屬實，爰依刑法第38 條第1
    項第2 款之規定，均併予宣告沒收。
據上論斷，應依刑事訴訟法第273 條之1 第1 項、第299 條第 1
項前段，刑法第320 條第1 項、第47條第1 項、第62條前段、第
51條第5 款、第41條第1 項前段、第42條第3 項前段、第38條第
1 項第2 款，刑法施行法第1 條之1 第1 項、第2 項前段，判決
如主文。
本案經檢察官莊惠真到庭執行職務。
中    華    民    國   100    年    9     月    20    日
                  刑事第十三庭法  官  饒金鳳
以上正本證明與原本無異。
如不服本判決，應於判決送達後10日內，向本院提出上訴書狀，
且上訴書狀應敘述具體理由，而上訴書狀未敘述上訴理由者，應
於上訴期間（即自收受判決書之翌日起算10日）屆滿後20日內補
提理由書。
                              書記官  許雅琪
中    華    民    國   100    年    9     月    21    日
附錄本案論罪科刑之法律條文：
中華民國刑法第320 條：
意圖為自己或第三人不法之所有，而竊取他人之動產者，為竊盜
罪，處5 年以下有期徒刑、拘役或500 元以下罰金。
意圖為自己或第三人不法之利益，而竊佔他人之不動產者，依前
項之規定處斷。
前二項之未遂犯罰之。